【裁判字號】    92,簡上,296
【裁判日期】    921126
【裁判案由】    動產擔保交易法等
【裁判全文】
臺灣臺北地方法院刑事判決                        九十二年度簡上字第二九六號
    上  訴  人  甲○○  男  四.
    即  被  告
右列上訴人因動產擔保交易法案件，不服本院九十二年度簡字第二八０二號，中華民
國九十二年八月四日第一審判決（聲請簡易判決處刑案號：九十二年度調偵緝字第一
五一號），及移送併案審理（九十二年度調偵字第六二０號），提起上訴，本院判決
如左：
    主  文
原判決撤銷。
甲○○連續動產擔保交易之債務人，意圖不法之利益，將標的物出賣，致生損害於債
權人，處拘役參拾日，如易科罰金，以參佰元折算壹日。
    事  實
一、甲○○於民國九十年一月十六日、十九日，以動產擔保交易附條件買賣之方式，
    分別與聲寶股份有限公司（下稱聲寶公司）、唯欣車業有限公司（唯欣公司）簽
    訂附條件買賣契約，購買三八三０（八００ＴＸ）型電腦一台、車牌號碼ＧＫ七
    －四二三號機車一輛，為動產擔保交易之債務人，其中購買電腦一台約定總價為
    新臺幣（下同）五萬九千九百元，頭期款六千三百五十元，餘款分九期給付，每
    月一期，每期付款五千九百五十元，標的物存放地點為臺北市○○區○○街八六
    號二樓；機車一輛約定自備款一萬三千元，餘款分九期給付，每月一期，每期付
    款六千八百二十元，標的物存放地點為臺北市○○區○○街八六號，於價款未付
    清前，標的物均不得任意遷移、出賣、移轉或為其他處分，且標的物所有權仍屬
    出賣人所有。詎甲○○竟意圖為自己不法之利益，並基於概括之犯意，僅支付唯
    欣公司第一期、聲寶公司前二期之分期付款後，即未繳交分期付款，並先後於九
    十年二月五日、三月間將上開機車、電腦出賣他人，致生損害於債權人聲寶公司
    、唯欣公司。
三、案經聲寶公司、唯欣公司訴請臺灣臺北地方法院檢察署檢察官聲請簡易判決處刑
    及移送併案審理。
    理  由
一、訊據上訴人即被告甲○○固承認在右揭期日與告訴人聲寶公司、唯欣公司以動產
    擔保交易附條件買賣方式購買電腦一台、機車一輛，在支付告訴人唯欣公司第一
    期、告訴人聲寶公司前二期分期付款款後，即未繳交分期付款，並先後將機車、
    電腦出賣他人等情不諱，然否認有何違反動產擔保交易法之犯行，辯稱：當時因
    為搬家，告訴人才沒有通知到，且不知道機車、電腦不能轉讓他人云云。經查：
    右揭事實業據告訴人聲寶公司代理人黃勝利、告訴人唯欣公司代表人許正輝指訴
    甚詳，並有被告分別與告訴人聲寶公司、唯欣公司簽訂之附條件買賣契約書、應
    收明細查詢表、車牌號碼ＧＫ七－四二三號機車查詢資料附卷可稽。被告雖以前
    情置辯，惟被告與告訴人聲寶公司、唯欣公司簽訂之附條件買賣契約書均明確約
    定：買受人在未繳清全部價款前，標的物所有權仍屬出賣人所有，買受人不得將
    標的物移轉、遷移、出賣或為其他處分。被告自不能諉為不知，且被告縱搬離原
    證已臻明確，被告犯行洵堪認定，應依法論科。
二、核被告所為，係犯動產擔保交易法第三十八條之動產擔保交易之債務人，意圖不
    法之利益，將標的物出賣，致生損害於債權人罪。被告先後二次犯行，時間緊接
    ，構成要件相同，顯係基於概括之犯意反覆為之，應依刑法五十六條連續犯之規
    定論以一罪，並加重其刑。移送併案審理部分（九十二年度調偵字第六二０號）
    與已起訴部分有連續犯裁判上一罪之關係，為起訴效力所及，本院自得併予審理
    。
三、被告上訴否認犯罪，固無理由，惟就被告以動產擔保交易附條件買賣之上開機車
    出賣部分，原審未及審酌，尚有未洽，應由本院將原判決撤銷改判。爰審酌被告
    雖與告訴人唯欣公司達成和解、然尚未與告訴人聲寶公司達成和解，業據告訴人
    唯欣公司代表人許正輝、聲寶公司代理人趙唯鈞陳稱在卷，犯罪之動機、目的、
    手段、所生之損害、所得之利益及犯罪後態度等一切情狀，量處如主文所示之刑
    ，並諭知易科罰金之折算標準。
據上論斷，應依刑事訴訟法第四百五十五條之一第一項、第三項、第三百六十九條第
一項前段、第三百六十四條、第二百九十九條第一項前段，動產擔保交易法第三十八
條，刑法第十一條前段、第五十六條、第四十一條第一項前段，罰金罰鍰提高標準條
例第一條前段、第二條，判決如主文。
本案經檢察官林秀濤到庭執行職務。
中      華      民      國      九十二      年    十一    月  二十六  日
                                      臺灣臺北地方法院刑事第十一庭
                                          審判長  法  官  劉方慈
                                                  法  官  林庚棟
                                                  法  官  陳容正
右正本證明與原本無異
本判決不得上訴
                                                  書記官  彭雅慧
中      華      民      國      九十二      年    十一    月   二十七   日


司法院資訊處製作；財團法人民間司法改革基金會備份。
